臺灣新北地方法院刑事判決
111年度審訴字第554號
公  訴  人  臺灣新北地方檢察署檢察官
被      告  李淑慧





選任辯護人  丁聖哲律師（法律扶助）
上列被告因詐欺案件，經檢察官提起公訴（110年度調偵續字第5
6號），被告於準備程序中就被訴事實為有罪之陳述，本院裁定
進行簡式審判程序，茲判決如下：
    主  文
李淑慧以網際網路對公眾散布而犯詐欺取財罪，處有期徒刑壹年
 。緩刑伍年，並應履行如附表二所示之事項。
    事  實
一、李淑慧意圖為自己不法之所有，基於以網際網路對公眾散布而
    犯詐欺取財之犯意，自民國108年7月26日起，在不詳地點，
    利用手機或電腦設備連結網際網路，登入社群網站FACEBOOK在
    個人網頁發文誆稱自己在臺灣臺北地方檢察署上班、每月薪
    資新臺幣（下同）5至6萬元，且罹患白血病急需骨髓移植手
    術費用云云，嗣再透過臉書通訊軟體Messenger、通訊軟體L
    INE和游義安聊天之過程中，以醫療、手術、家庭及小孩等
    為由，陸續向游義安借款，致游義安陷於錯誤，分別於附表
    一所示之時間，以附表一所示之方式匯款附表一所示之金額
    至李淑慧申設於臺灣銀行板橋分行帳號000000000000號帳戶
    （下稱本案帳戶），共計匯款115萬元。嗣李淑慧於108年10
    月26日致電游義安，坦承係欺騙游義安，游義安始悉受騙。
二、案經游義安訴由新北市政府警察局中和分局報告臺灣新北地
    方檢察署檢察官偵查起訴。
    理  由
一、按除被告所犯為死刑、無期徒刑、最輕本刑為3 年以上有期
    徒刑之罪或高等法院管轄第一審案件者外，於第一次審判期
    日前之準備程序進行中，被告先就被訴事實為有罪之陳述時
    ，審判長得告知被告簡式審判程序之旨，並聽取當事人、代
    理人、辯護人及輔佐人之意見後，裁定進行簡式審判程序，
    刑事訴訟法第273 條之1 第1 項定有明文。本件被告所犯係
    死刑、無期徒刑、最輕本刑為3 年以上有期徒刑以外之罪，
    其於準備程序中就被訴事實為有罪之陳述，經本院告知簡式
    審判程序之旨，並聽取公訴人及被告之意見後，認宜進行簡
    式審判程序，爰依上開規定裁定行簡式審判程序。
二、上揭事實，業據被告於本院準備程序及審理時均坦承不諱，
    核與證人即告訴人游義安於警詢及偵查中之證述情節相符，
    並有被告與告訴人於通訊軟體LINE之對話紀錄截圖、告訴人
    提供之無摺存入憑條存根7紙、自動櫃員機交易明細1紙、本
    案帳戶客戶資料查詢及存摺存款歷史明細查詢可資為憑，被
    告犯行堪予認定。
三、核被告所為，係犯刑法第339 條之4 第1 項第3 款之以網際
    網路對公眾散布而犯詐欺取財罪。被告先後數次詐欺舉動，
    係基於同一詐欺取財之犯意，於密切接近之時地，接續對告
    訴人所為，侵害同一法益，各行為之獨立性極為薄弱，依一
    般社會健全觀念，在時間差距上難以強行分開，在刑法評價
    上，以視為數個舉動之接續施行，為包括之一行為予以評價
    ，為接續犯。爰審酌被告未能思以正當管道獲取所需財物，
    利用網際網路對公眾散布上開不實訊息，博得告訴人之同情
    心，向告訴人訛詐財物，不僅使告訴人蒙受巨大損失，並嚴
    重破壞社會間相互信賴之基礎，所為實不足取，兼衡其素行
    、犯罪動機、目的、手段，所詐得之金額，以及被告雖與告
    訴人達成調解，然僅履行部分賠償等一切情狀，量處如主文
    所示之刑，以資懲儆。末查，被告前未曾因故意犯罪受有期
    徒刑以上刑之宣告，有臺灣高等法院被告前案紀錄表附卷可
    憑，其因一時失慮致罹刑典，事後已坦承犯行知所悔悟，被
    告經此偵審教訓，信已足收警惕之效，應無再犯之虞，本院
    認其宣告之刑以暫不執行為適當，爰依刑法第74條第1 項第
    1 款規定，併予宣告緩刑5 年，用啟自新。且本院為督促被
    告能確實履行還款，兼顧告訴人之權益，並確保緩刑宣告能
    收具體之成效，併依同條第2 項第3 款之規定諭知被告應履
    行如附表二所示之條件。倘被告違反上開所定負擔，情節重
    大者，檢察官得依刑事訴訟法第476 條、刑法第75條之1 第
    1 項第4款之規定，聲請撤銷前開緩刑之宣告。至本件被告
    上開詐欺犯行所得之物，為其犯罪所得之物，本應依刑法第
    38條之1 第1 項、第3 項規定宣告沒收，於全部或一部不能
    沒收或不宜執行沒收時，追徵其價額；惟被告如確實履行賠
    償，實可達到沒收制度剝奪被告犯罪所得之立法目的，若再
    予宣告沒收，顯有過苛之虞，爰依刑法第38條之2 第2 項規
    定，不予宣告沒收，附此敘明。
據上論斷，應依刑事訴訟法第273 條之1 第1 項、第299 條第1
項前段，刑法第339 條之4 第1 項第3 款、第74條第1 項第1 款
、第2 項第3 款、第38條之2 第2 項，刑法施行法第1 條之1第1
 項，判決如主文。
本案經檢察官黃國宸提起公訴，檢察官陳漢章到庭執行職務。
中　　華　　民　　國　　111 　年　　7 　　月　　28　　日
                  刑事第二十四庭  法  官  徐子涵
上列正本證明與原本無異。
如不服本判決，應於判決送達後20日內敘明上訴理由，向本院提
出上訴狀 (應附繕本) ，上訴於臺灣高等法院。其未敘述上訴理
由者，應於上訴期間屆滿後20日內向本院補提理由書「切勿逕送
上級法院」。
                                  書記官　游士霈
中　　華　　民　　國　　111 　年　　7 　　月　　28　　日
附錄本案論罪科刑法條全文：
中華民國刑法第339條之4
犯第 339 條詐欺罪而有下列情形之一者，處 1 年以上 7 年以
下有期徒刑，得併科 1 百萬元以下罰金：
一、冒用政府機關或公務員名義犯之。
二、三人以上共同犯之。
三、以廣播電視、電子通訊、網際網路或其他媒體等傳播工具，
    對公眾散佈而犯之。
前項之未遂犯罰之。
附表一：
編號 時間 方式 金額 1 108年8月28日20時7分許 至新北市○○區○○路00號1、2樓臺灣銀行股份有限公司（下稱臺灣銀行）新店分行自其申設於臺灣新光商業銀行股份有限公司帳號0000000000000號帳戶以自動櫃員機方式轉帳 1萬元 2 108年8月29日13時7分許 前往臺灣銀行新店分行臨櫃無摺存款 4萬元 3 108年9月3日12時32分許  25萬元 4 108年9月5日12時27分許  20萬元 5 108年9月6日11時34分許  30萬元 6 108年9月10日11時46分許  20萬元 7 108年10月14日13時56分許  10萬元 8 108年10月23日9時45分許  5萬元 
附表二：
應履行事項   備註   被告應給付游義安餘款112萬5,000元，給付方式為：自111年9月起，每月1日為一期，每期各給付1萬元，至清償完畢為止，如有一期不履行視為全部到期。 被告前已給付款項1萬元，此據告訴人於偵查中陳述明確（見110年度調偵續字第56號偵查卷第83頁），又於111年7月1日給付1萬5,000元，有刑事陳報狀及匯款申請書可憑（見本院卷第83頁至第89頁）。